臺灣高雄地方法院民事判決　　　　　　 109年度訴字第1426號
原　　　告　郭鳳龍　

　　　　　　陳虹貝　

　　　　　　鍾玉嵐　

上三人共同
訴訟代理人　王智恩律師
被　　　告　陳志明　

　　　　　　郭蕓慈　

上二人共同
訴訟代理人　黃順天律師
上列當事人間請求侵權行為損害賠償事件，本院民國110 年10月
12日言詞辯論終結，判決如下：
    主  文
陳志明、郭蕓慈應連帶給付郭鳳龍新臺幣203,302 元，及自民國
109 年4 月14日起至清償日止，按週年利率百分之5 計算之利息
。
郭蕓慈應給付陳虹貝新臺幣54,610元，及自民國109 年4 月14日
起至清償日止，按週年利率百分之5 計算之利息。
郭蕓慈應給付鍾玉嵐新臺幣31,830元，及自民國109 年4 月14日
起至清償日止，按週年利率百分之5 計算之利息。
郭鳳龍、陳虹貝、鍾玉嵐其餘之訴駁回。
本判決第1 項訴訟費用，由陳志明、郭蕓慈連帶負擔5 分之1 ，
餘由郭鳳龍負擔。本判決第2 項訴訟費用，其中訴訟費用1,000
元部分由陳虹貝負擔，其餘訴訟費用由郭蕓慈負擔5 分之1 ，餘
由陳虹貝負擔。本判決第3 項訴訟費用，由郭蕓慈負擔9 分之1
，餘由鍾玉嵐負擔。
本判決郭鳳龍、陳虹貝、鍾玉嵐勝訴部分，得假執行。但本判決
第1 項陳志明、郭蕓慈如以新臺幣203,302 元為郭鳳龍預供擔保
，得免為假執行。本判決第2 項郭蕓慈如以新臺幣54,610元為陳
虹貝預供擔保，得免為假執行。本判決第3 項郭蕓慈如以新臺幣
31,830元為鍾玉嵐預供擔保，得免為假執行。
郭鳳龍、陳虹貝、鍾玉嵐其餘假執行之聲請均駁回。  
    事實及理由
壹、程序事項：
    按訴狀送達後，原告不得將原訴變更或追加他訴，但請求之
    基礎事實同一、擴張或縮減應受判決事項之聲明者，不在此
    限，民事訴訟法第255 條第1 項第2 款、第3 項分別定有明
    文。本件郭鳳龍、陳虹貝、鍾玉嵐（下稱原告等）起訴時，
    原聲明第1至3項請求：
  ㈠陳志明、郭蕓慈（下稱被告等）應連帶給付郭鳳龍新臺幣（
    下同）678,924 元，及自刑事附帶民事起訴狀繕本送達翌日
    起至清償日止，按週年利率百分之5 計算之利息。
  ㈡郭蕓慈應給付陳虹貝285,530 元，及自刑事附帶民事起訴狀
    繕本送達翌日起至清償日止，按週年利率百分之5 計算之利
    息。
  ㈢郭蕓慈應給付鍾玉嵐281,830 元，及自刑事附帶民事起訴狀
    繕本送達翌日起至清償日止，按週年利率百分之5 計算之利
    息。
    嗣於本院審理時，變更原聲明第1 至3 項請求為被告等應給
    付原告等如事實及理由欄第貳、一部分所示之本息，並捨棄
    原請求之民國107 年10月16日停車費用20元（見本院109 年
    度附民字第305 號卷〈下稱本院附民字卷〉第7 至8 頁；本
    院109 年度訴字第1426號卷〈下稱本院訴字卷〉二第117 至
    118 頁、第107 頁），經核其變更之聲明均係基於被告等所
    為之本件傷害行為，而為擴張請求應受判決事項之聲明，請
    求之基礎事實同一，揆諸首揭規定，與法尚無不合，應予准
    許。
貳、實體事項：
一、原告主張：
    郭鳳龍為址設高雄市○○區○○路000 號2 樓緯龍海洋企業
    有限公司（下稱緯龍公司）之負責人，並居住於該處3 樓（
    下稱系爭住所）。其與郭蕓慈係兄妹，陳志明則為郭蕓慈之
    配偶。其等間因緯龍公司之財務問題，而素來不合。於107
    年10月9 日上午8 時50分許，被告等又因緯龍公司財務糾紛
    而前往緯龍公司欲和郭鳳龍理論，惟於郭蕓慈走上2 樓階梯
    之際，因遭緯龍公司員工鍾玉嵐攔阻，郭蕓慈心生不滿，竟
    基於傷害故意，以其左手手掌毆打鍾玉嵐背部，造成鍾玉嵐
    受有背部挫傷8*5 公分、下背挫傷等傷害（下稱系爭丙傷害
    ）。又被告等進入緯龍公司之2 樓辦公室後，隨即與郭鳳龍
    發生口角爭執，郭蕓慈竟基於傷害故意，在該處以腳踢郭鳳
    龍助理陳虹貝左臀數下，造成陳虹貝受有左臀挫傷、右腕挫
    傷紅腫3*2 公分及左膝挫傷紅腫4*3 公分、左側腰椎扭傷等
    傷害（下稱系爭乙傷害）。郭鳳龍見狀欲離去現場故走到2
    至3 樓之樓梯，詎被告等竟基於傷害之故意聯絡，2 人先拖
    住郭鳳龍不讓其上3 樓，郭蕓慈又用嘴咬傷郭鳳龍背部，陳
    志明徒手毆打郭鳳龍右肩，造成郭鳳龍受有右肩挫傷、左上
    臂咬傷3*1 公分、左膝挫擦傷3* 2公分併紅腫5*4 公分、右
    踝挫擦傷2*1 公分、左側肩膀鈍裂傷3 公分併皮下血腫、右
    前臂擦挫傷3 公分等傷害（下稱系爭甲傷害），其中右肩挫
    傷並因此致郭鳳龍受有右肩旋轉環帶破裂病症，而須以手術
    治療。被告等於同日下午3 時5 分許，再度共同前往緯龍公
    司試圖進入其內，先委由不知情之訴外人即鎖匠蕭育成開啟
    緯龍公司樓下1 樓大門門鎖未果，待蕭育成離去後，其等竟
    共同基於毀損故意，以不詳方式共同破壞郭鳳龍所有之緯龍
    公司樓下1 樓之大門門鎖（下稱系爭門鎖），使系爭門鎖損
    壞而無法使用。郭鳳龍因本件受有系爭甲傷害與右肩旋轉環
    帶破裂病症，以及精神上受有創傷後壓力症候群；陳虹貝因
    本件受有系爭乙傷害，並因此精神上受有適應障礙合併憂鬱
    症；鍾玉嵐則因本件受有系爭丙傷害，其等因而分別前往如
    附表一所列之各醫院就診，共受有如附表一各編號所示之損
    害。為此，爰依民法第184 條第1 項前段、第185 條第1 項
    前段、第195 條第1 項前段、第213 條等規定之侵權行為法
    律關係提起本件訴訟。並聲明：
  ㈠被告等應連帶給付郭鳳龍1,120,437元，及自刑事附帶民事
    起訴狀繕本送達翌日起至清償日止，按週年利率比分之5計
    算之利息。
  ㈡被告應連帶給付陳虹貝289,040元，及自刑事附帶民事起訴
    狀繕本送達翌日起至清償日止，按週年利率百分之5計算之
    利息。
  ㈢被告等應連帶給鍾玉嵐282,955元，及自刑事附帶民事起訴
    狀繕本送達翌日起至清償日止，按週年利率百分之5計算之
    利息。
  ㈣原告等願供擔保，請准宣告假執行。
二、被告則以：
    就本件刑事判決認定之事實並不爭執，惟對於原告等分別請
    求之損害賠償費用，答辯如附表一各編號之被告等之答辯欄
    所示。又被告等投資郭鳳龍經營之緯龍公司，但郭鳳龍卻未
    召集股東會，亦未提供會計帳簿、報表及憑證供股東查閱，
    被告等故而與郭鳳龍發生本件爭執，進而互相拉扯，致郭鳳
    龍及被告等均受有挫傷等傷害。嗣被告等顧及郭鳳龍係兄長
    而撤回告訴，郭鳳龍就其損害之發生或擴大顯與有過失，自
    因予減輕賠償金額或免除之。並均聲明：
  ㈠原告等之訴駁回。
  ㈡若受不利之判決，願供擔保免為假執行。
三、兩造不爭執事項（參見本院訴字卷一第213 頁；本院訴字卷
    二第108 頁）：
  ⒈郭鳳龍與郭蕓慈係兄妹，陳志明為郭蕓慈之配偶，其間因緯
    龍公司（負責人為郭鳳龍）之財務問題，而素來不合。
  ⒉被告等於107 年10月9 日上午8 時50分許，前往緯龍公司，
    郭蕓慈在上2 樓階梯時，因遭緯龍公司員工鍾玉嵐攔阻，竟
    基於傷害故意，以左手手掌毆打鍾玉嵐背部，造成鍾玉嵐受
    有系爭丙傷害。
  ⒊被告等抵達上開緯龍公司2 樓辦公室後，隨即與郭鳳龍發生
    爭執，郭蕓慈及陳志明竟基於傷害之犯意聯絡，2 人先拖住
    郭鳳龍不讓其上3 樓，郭蕓慈又用嘴咬傷郭鳳龍背部，陳志
    明徒手毆打郭鳳龍右肩，造成郭鳳龍受有系爭甲傷害。
  ⒋郭蕓慈另基於傷害故意，在上址2 樓辦公室，以腳踢亦任職
    於該處之陳虹貝左臀數下，造成陳虹貝受有系爭乙傷害。
四、經查：
  ㈠按因故意或過失，不法侵害他人之權利者，負損害賠償責任
    。數人共同不法侵害他人之權利者，連帶負損害賠償責任。
    民法第184 條第1 項前段、第185 條第1 項前段規定分別定
    有明文。
  ⒈原告等主張被告等於前揭時間，分別以上開方式毆打原告等
    ，致原告等分別受有不爭執事項第2 、3 、4 項所列之各該
    傷害等節，為被告等所不爭執，堪信為真。被告等上開各行
    為，顯已違反前揭規定，而具有故意甚明，且其等各該行為
    與原告等分別受有不爭執事項第2、3、4項所列之各該傷害
    間均具相當因果關係，亦堪認定。
  ⒉郭鳳龍主張其更因不爭執事項第3 項所列之傷害導致其右肩
    旋轉環帶破裂之病症、精神上受有創傷後壓力症候群病症等
    損害，惟經被告等所否認。本院審酌：
  ⑴郭鳳龍於當日因被告等傷害行為已受有右肩挫傷之傷害，且
    右手無法舉起，有大東醫院病歷資料可參（參見附表二編號
    2 相關證據欄），而其於同年10月15至26日前往盧家中醫診
    所就診，經診斷其患有右側肩關節扭傷之初期照護，有該診
    所病歷0 份在卷可稽（參見本院訴字卷一第205 至207 頁）
    ；於同年12月3 日前往三軍總醫院澎湖分院附設民眾診療服
    務處就診時，經診斷其患有右側肩部旋轉環帶不完全撕裂或
    破裂，未明示為創傷性之病症，有該服務處110 年1 月29日
    院三澎湖字第1100005653號函1 份在卷可參（參見本院訴字
    卷一第459 至463 頁）；於108 年4 月11日、18日、7 月31
    日前往七賢脊椎外科醫院就診，經診斷其患有右側肩部伸肌
    肌腱自發性斷裂病症，有該醫院109 年11月27日七賢脊醫信
    字第1091111 號函附卷可證（參見本院訴字卷一第127 至
    137 頁）；嗣於108 年6 月11日前往中正脊椎骨科醫院就診
    ，經診斷患有右側肩部原發性骨關節炎病症，其又於同年月
    17日、24日前往該醫院就診，經診斷患有右側肩部原發性骨
    關節炎、右側肩部旋轉環帶不完全撕裂或破裂，未明示為創
    傷性等病症，並於同年7 月23日在該醫院就該等病症實施手
    術後，再於同年月29日、8 月9 日、26日、9 月9 日前往該
    醫院就該病症回診，有該醫院中華民國109 年12月23日中正
    脊骨醫醫事字笫0000000 號函寄所附病歷0 份附卷可佐（以
    上參見本院訴字卷一第241 至355 頁）。而經本院函詢中正
    脊椎骨科醫院有關郭鳳龍於該院治療「右肩旋轉環帶破裂」
    與其於107 年10月9 日至大東醫院治療之「右肩挫傷、左脖
    挫擦傷等」傷害是否有因果關係？經該醫院分別回覆：依據
    一般發理，旋轉環帶破裂，多為外傷所致。「右肩挫傷」有
    其因果關係，即右肩挫傷的確可能造成右肩旋轉環帶破裂之
    病症。有該醫院110 年5 月5 日中正脊椎骨醫醫事字第0000
    000 號、110 年8 月12日中正脊椎骨醫醫事字第1100641 號
    函1 份在卷可考（參見本院訴字卷二第13、189 頁）。據此
    堪信郭鳳龍主張其因本件右肩挫傷之傷害，因此致其受有右
    肩旋轉環帶破裂之病症等節應屬事實。
  ⑵至中正脊椎骨科醫院雖亦函覆：郭鳳龍是否因「右肩挫傷、
    左脖挫擦傷等」導致「右肩旋轉環帶破裂」，無法直接判斷
    。外傷會造成旋轉環破裂，但無法確定是哪一次外傷所造成
    ，如果這段期間有多次外傷，則無法確定是哪一次外傷所致
    有上開醫院110 年5 月5 日中正脊椎骨醫醫事字第0000000
    號、110 年8 月12日中正脊椎骨醫醫事字第1100641 號函各
    1 份在卷可參。然查，經本院調閱郭鳳龍於106 年10月1 日
    至108 年7 月22日期間之健保就醫紀錄，並依被告等聲請調
    閱其中相關就醫之病歷查詢之結果，郭鳳龍於此期間並未受
    有其他右肩部位之外傷，被告等復未證明郭鳳龍於事發後至
    前往中正脊椎骨科醫院求診前之期間尚受有其他外傷，或者
    郭鳳龍於事發前已受有該傷害等情。是依據卷內事證交互參
    照，僅可認定郭鳳龍於該次前往中正脊椎骨科醫院求診前，
    僅受有本件右肩挫傷之外傷，而該事證已足以佐證郭鳳龍所
    患之右肩旋轉環帶破裂病症應係本件遭被告等傷害所致，堪
    信郭鳳龍主張其因本件右肩挫傷之傷害，因此致其受有右肩
    旋轉環帶破裂之病症等節應屬事實。被告等聲請再就該右肩
    旋轉環帶破裂病症是否係本件遭被告等傷害所致等節為鑑定
    ，並無必要，併予敘明。至郭鳳龍雖於107 年11月、12月間
    均有出國之行為，然審酌郭鳳龍所患之右肩旋轉環帶破裂病
    症客觀上尚不致於影響其行動能力、生活能力，且緯龍公司
    係經營遠洋漁業事業，郭鳳龍確有因工作等因素而有出國之
    必要，另被告又無從提出足以證明郭鳳龍此期間在國外有從
    事粗重工作之證據，則被告等僅以其於此期間尚可出國工作
    等情，爭執郭鳳龍所患之右肩旋轉環帶破裂之病症與被告等
    傷害行為並無因果關係等節，並無可採。
  ⑶郭鳳龍主張其因本件致精神上受有創傷後壓力症候群部分：
    經本院刑事庭另案勘驗當日現場監視錄影畫面之結果：甲男
    （郭鳳龍）站立在辦公桌旁，乙男（陳志明）亦站立在辦公
    桌旁，甲男欲往外走，乙男不願讓甲男離開，甲男之左手臂
    與乙男之右手臂發生接觸，丙女（郭蕓慈）在旁觀看，戊女
    （陳虹貝）亦在旁觀看，甲男趁隙往樓梯間走去並欲關上門
    ，丙女伸出左手拉住該門不讓甲男關上門，乙男亦伸出右手
    拉住該門不讓甲男關上門，乙男、丙女合力將該門拉開，戊
    女則趨前觀看，乙男、丙女合力將甲男拉下樓梯，甲男因而
    跌坐在地上，甲男旋起身回擊乙男未果，甲男、乙男發生拉
    扯，乙男徒手攻擊甲男，甲男向後閃躲，戊女拉住丙女後，
    丙女掙脫，乙男、丙女均欲阻擋甲男上樓梯間（勘驗結束）
    。有本院108 年度易字第464 號刑事案件109 年5 月21日勘
    驗筆錄1 份在卷可證（參見本院108 年度易字第464 號刑事
    卷第240 至241 頁），並佐以陳志明於另案即本件刑事案件
    審理中陳述：被告等當日因與郭鳳龍有口角爭執，郭鳳龍本
    有欲跑上樓以報警之行為等語（參見本院108 年度訴字第
    464 號刑事卷第226 頁），可察郭鳳龍當時因察覺有異狀已
    有欲離去現場以求救之行為，惟其卻遭被告等合力拉下樓梯
    ，且旋即遭被告等出手對其為本件傷害行為，衡情其當時確
    有可能內心感到驚惶受創。則其於事發不久後之107 年10月
    16日前往財團法人台灣省高雄仁愛之家附設慈惠醫院（下稱
    慈惠醫院）精神科就診，並經診斷其罹患創傷後壓力症候群
    ，有如附表二編號3 相關證據欄所示之證據可佐，據此自堪
    認其所罹患之創傷後壓力症候群與本件確有相當因果關係，
    自得請求被告等亦應就該損害負侵權行為損害賠償責任。
  ⒊陳虹貝主張其更因不爭執事項第⒋項所列之傷害導致其精神
    上受有適應障礙合併憂鬱症症，惟經郭蕓慈所否認。本院審
    酌，被告等原係基於其等和郭鳳龍間之財務糾紛而起爭執，
    然郭蕓慈竟於和郭鳳龍發生口角爭執期間，恣意以腳踢陳虹
    貝左臀數下，有現場監視器畫面翻拍照片可證（參見本院10
    8 年度審易字第1255號刑事卷第96頁）。衡情陳虹貝面臨突
    如其來之肢體暴力，當下確有可能十分驚恐致身心感到不安
    ，且亦因其所受之左側腰椎扭傷傷害引起左側腰痛而於107
    年10月16日至26日前往盧家中醫診所就診，可察該傷害雖非
    重大，仍非屬休息數日即可自行痊癒之皮肉傷，是其於事發
    不久後之107 年10月16日前往慈惠醫院精神科就診，並經診
    斷罹有適應障礙合併憂鬱症，有如附表三編號3 之相關證據
    欄所示證據可佐，據此自堪認其所罹有創傷後壓力症候群與
    本件確有相當因果關係，自得請求郭蕓慈亦應就該損害負侵
    權行為損害賠償責任。至郭蕓慈雖提出其等與陳虹貝間通訊
    軟體Line對話內容，以及緯龍公司漁船遭印尼海巡人員扣押
    之網頁報導（參見本院訴字卷第160 至167 頁），答辯陳虹
    貝長期處於工作壓力下，故其此部分精神上疾病與本件無涉
    等節，然審酌該網頁資料係於107 年3 月2 日，而該等對話
    內容則係於事發前1 個月多或事發後2 個月以上，均與事發
    日期相距甚久，是此部分事證尚不足以反證陳虹貝罹有適應
    障礙合併憂鬱症與本件傷害無涉，郭蕓慈所辯亦無可採，併
    予敘明。
  ⒋從而，郭鳳龍依民法第184 條第1 項前段、第185 條第1 項
    前段等規定，主張被告等共同對其為本件傷害行為，致其受
    有系爭甲傷害及右肩旋轉環帶破裂病症，以及精神上受有創
    傷後壓力症候群等損害，應對其負侵權行為損害賠償責任，
    即屬有據。陳虹貝、鍾玉嵐依據民法第184 條第1 項前段規
    定，主張郭蕓慈分別對其等為本件傷害行為，致陳虹貝受有
    系爭乙傷害及適應障礙合併憂鬱症等損害、鍾玉嵐受有系爭
    丙傷害，應分別對其等負侵權行為損害賠償責任，亦屬有據
    。至陳虹貝、鍾玉嵐雖又請求陳志明就郭蕓慈上開對其等分
    別所為之傷害行為，均須與郭蕓慈共同連帶對其等負損害賠
    償責任等節。然綜觀本件卷內所有事證，並無任何證據證明
    陳志明就郭蕓慈傷害陳虹貝、鍾玉嵐之部分，有何與郭蕓慈
    共同傷害之故意聯絡或行為分擔之事實，則陳虹貝、鍾玉嵐
    此部分之請求，均無理由，均應予駁回。
  ⒌陳虹貝請求被告等因舊門鎖毀損部分負侵權行為損害賠償責
    任並無理由。
    查系爭門鎖係通往緯龍公司之大門門鎖，是系爭門鎖應係緯
    龍公司所有，陳虹貝主張被告等毀損系爭門鎖，並向其等請
    求侵權行為損害賠償，並無理由。縱使陳虹貝確為系爭門鎖
    之所有權人，惟查：
  ⑴陳志明當日有委託鎖匠蕭育成前往緯龍公司開啟系爭門鎖，
    劉育成並於未破壞門鎖之情形下，持工具順利開啟系爭門鎖
    第一道鎖，惟第二道鎖並未順利開啟，蕭育成即停止開鎖並
    離去現場。而於劉蕭育成離去時，緯龍公司之大門是完整的
    ，系爭門鎖並未損壞等節，業經證人蕭育成於本院刑事庭審
    理中證述明確（參見本院108 年度易字第464 號刑事卷宗
    109 年4 月9 日審判筆錄第15至17頁）。
  ⑵又證人即在緯龍公司樓下1 樓經營美髮店之陳雪紅於本院刑
    事庭審理中證述：其向郭鳳龍租店面經營美髮院事業，美容
    院上方2樓是緯龍公司辦公室，3樓是郭鳳龍住所。當日因看
    到被告等疑似委託鎖匠來開鎖要進入2樓之緯龍公司，其旋
    即以電話通知郭鳳龍有人要破壞門鎖上去等情。而郭鳳龍要
    進入2、3樓的大門是在美容院的旁邊，其在美容院很輕易可
    看到大門。因其當時有走到門口，故有瞄到被告等人有開啟
    第一道門，但第二道門是開不了的，所以其等就未再開啟門
    鎖並離去現場。於被告等離去後，其亦有前去查看系爭門鎖
    ，並發現第一道跟第二道鎖是沒有壞掉的，其等實際上並無
    毀損門鎖。嗣郭鳳龍到場後，系爭門鎖看起來仍是好的，與
    原來一樣，是正常的。其後約2、3日，原告才要叫人家來換
    鎖時，當時其有詢問門鎖並未毀損壞為何要換鎖等節（參見
    本院108年度易字第464號刑事卷宗109年5月21日審判筆錄第
    6至11頁）。
  ⑶參以證人蕭育成於上開審理中陳述其均不認識兩造等語，足
    認證人蕭育成應屬中立立場而無偏頗任何一造之虞，就其所
    為之證述自屬可信。而證人陳雪紅既於被告等開鎖時有旋即
    通知郭鳳龍此情，顯見其亦無與原告等有何怨隙，就其所為
    證述亦屬可採。則以證人蕭育成證述其當時並未破壞系爭門
    鎖等節，核與證人陳雪紅證述大致相符，且證人陳雪紅又證
    述於被告等離去後，經其查看系爭門鎖均屬正常並無遭損壞
    等異狀，據此自難認原告主張被告等有毀損系爭門鎖等節屬
    實。又陳虹貝雖提出更換門鎖收據1 份（參見本院附民字卷
    第53頁），然參以證人陳雪紅證述原告等是於事發後約2 、
    3 天後始更換系爭門鎖等節，比對陳虹貝提出之更換門鎖之
    收據開發日係事發當日，顯與陳雪紅證述日期有別，本院亦
    難以陳虹貝所提出之該收據逕認系爭門鎖有遭被告等損壞之
    事實。且倘若系爭門鎖確有遭毀損，衡以緯龍公司即係郭鳳
    龍之住所，原告等豈會係於事發後約2 、3 天後，始委託他
    人更換門鎖，益徵被告等並未毀損系爭門鎖之事實。
  ⑷綜上，陳虹貝並非係系爭門鎖之所有權人，自無從請求被告
    等就系爭門鎖遭毀損部分負侵權行為損害賠償責任；又縱使
    其確係系爭門鎖之所有權人，其亦未能舉證證明被告等有毀
    損系爭門鎖之侵權行為，陳虹貝既不能證明被告等有毀損系
    爭門鎖之侵權行為事實，從而，其主張被告等亦須就該等換
    鎖費用負損害賠償責任，並無理由。
  ㈡按不法侵害他人之身體或健康者，對於被害人因此喪失或減
    少勞動能力或增加生活上之需要時，應負損害賠償責任；不
    法侵害他人之身體、健康、名譽、自由、信用、隱私、貞操
    ，或不法侵害其他人格法益而情節重大者，被害人雖非財產
    上之損害，亦得請求賠償相當之金額，民法第193 條第1 項
    、第195 條第1 項前段各定有明文。茲就原告等如附表一各
    項請求賠償之項目及金額，是否准許暨准許之數額，於下列
    ㈢至㈤分述如下。
  ㈢郭鳳龍請求損害賠償部分：
  ⒈郭鳳龍請求醫療費用76,932元為有理由。
  ⑴郭鳳龍因系爭甲傷害及右肩旋轉環帶破裂病症前往如附表二
    各編號所列之各醫事機構求診，均有如附表二各編號所列之
    診斷證明書、收據、病歷等件在卷可稽。其中附表二編號1
    至2 為被告所不否認，郭鳳龍請求此部分之費用自應予准許
    。附表二編號4 、5 部分，參以郭鳳龍係於107 年10月15日
    至26日因右側肩關節扭傷之初期照護前往盧家中醫診所就診
    ，就診時間與事發時間距離甚近，且該傷害與郭鳳龍上開經
    大東醫院診斷之系爭甲傷害其中「右肩挫傷」相同，依社會
    常理自堪認郭鳳龍於附表二編號4 、5 部分就診之傷害顯係
    被告等於本件中之傷害行為所致，郭鳳龍請求此部分醫療費
    用自屬有據，亦應予准許。另附表二編號6 至14部分均係治
    療郭鳳龍所受之右肩旋轉環帶破裂病症，該傷害與本件傷害
    具有相當因果關係，已如前述，是郭鳳龍此部分醫療費用之
    請求亦屬有據，應予准許。而附表二編號3 所示求診部分，
    經本院認定與本件具有相當因果關係，已如前述，此部分醫
    療費用之請求自應予准許。準此，郭鳳龍此部分醫療費用共
    76,932元之請求，均屬有據，為有理由，應予准許。
  ⑵至郭鳳龍請求其於107 年11月5 日前往家傳推拿治療而花費
    250 元部分，審酌該機構並非係醫療機構，僅係民俗療法，
    自難認郭鳳龍確有進行該療程之必要，此部分請求並無理由
    。另郭鳳龍請求其於108 年12月5 日、12日、25日、109 年
    3 月23日前往慈惠醫院診療而花費340 、360 、632 、540
    元部分，審酌郭鳳龍於事發時雖因被告等突如其來之肢體暴
    力而受有驚嚇，並於數日內仍對本件心有餘悸，心情無法平
    復，惟郭鳳龍和被告等有上開親屬關係，對於被告等理應有
    相當程度之熟悉，其等亦因前開緣由素來不睦，客觀上自難
    認郭鳳龍於事發後逾1年許仍因本件而身心受創，且查，郭
    鳳龍於該等期間就診時所陳述之困擾問題（詳卷），顯與本
    件並無明顯關聯，有財團法人台灣省高雄仁愛之家附設慈惠
    醫院109年12月7日109附慈業字第1093132號函暨所附病歷0
    份附卷可考（參見本院訴字卷一第187、195至203頁），亦
    難認其此部分之就診與本件有相當因果關係，則其此部分之
    請求亦無理由，應予駁回。
  ⒉郭鳳龍請求就診車資費用6,370元為有理由。 
    本院審酌郭鳳龍因當日受有右肩挫傷致其右手舉不起來，嗣
    致其右側肩關節扭傷、右側肩部原發性骨關節炎、右側肩部
    旋轉環帶不完全撕裂或破裂等傷害，均如前述。考量郭鳳龍
    此部分傷害，無論是駕駛汽車或騎乘機車均有行車安全疑慮
    ，本院因認郭鳳龍請求其此部分傷害恢復前之相關就診往返
    車資，均屬合理且必要。而郭鳳龍有搭乘計程車前往醫院回
    診之必要的日期即如附表二各編號所示，就其前往如附表二
    各編號所示之往返地就診之來回車資，亦有其提出之預估車
    資網頁等件可參（參見附表二-1各編號所示），自屬有據，
    且合理可採。則以此計算，郭鳳龍請求此段期間回診之車資
    合計為6,370元（計算式參見附表二-1），為有理由，應予
    許可。其餘部分則無理由，應予駁回。
  ⒊郭鳳龍請求不能工作之損失及勞動能力減損費用均無理由。
    查郭鳳龍雖經中正脊椎骨科醫院診斷其手術後建議休養兩個
    月，有該醫院108 年8 月9 日診斷證明書1 份在卷可考（參
    見本院附民字卷第23頁），惟經本院函詢中正脊椎骨科醫院
    有關郭鳳龍受有右肩旋轉環帶破裂之勞動力減損結果，該院
    回覆：右肩受傷後無法負擔粗重工作，手術後3 至6 個月，
    可恢復一般工作能力等語，有該醫院110 年5 月5 日中正脊
    椎骨醫醫事字第1100285 號函1 份在卷可考（參見本院訴字
    卷二第13頁）。審酌郭鳳龍擔任緯龍公司之負責人，客觀上
    並無可能從事粗重工作，且郭鳳龍亦未提出任何事證證明依
    其平日工作內容係屬粗重工作性質，自難認郭鳳龍有因此傷
    害而無法工作；再參以郭鳳龍提出之107 、108 年所得財產
    資料，其主要收入分別為利息所得、租賃、股利、財產交易
    ，該等收入並無非係因工作所得之收入，而其任職於緯龍公
    司之薪資所得分別僅有41、59元，有其之107 、108 年度稅
    務電子閘門財產所得調件明細表各1 份附卷可佐（參見本院
    訴字卷一彌封袋），可察其幾乎毫無薪資收入，是郭鳳龍主
    張其因此傷害損失每月200,000 元之工作收入，並據此向被
    告等請求住院5 日及手術後休養2 個月之工作損失433,333
    元，並無理由。此外，郭鳳龍既於手術後3 至6 個月，可恢
    復一般工作能力，亦難認郭鳳龍所受右肩旋轉環帶破裂傷害
    有何致其勞動能力減損之情形。因此，郭鳳龍此部分請求均
    無理由，應予駁回。
  ⒋郭鳳龍請求精神慰撫金120,000元為有理由。
    郭鳳龍主張被告有上開故意不法侵權行為，侵害其之身體、
    健康，致其受有系爭甲傷害及右旋轉肩環帶破裂傷害，並造
    成其精神上受有創傷後壓力症候群等事實，均堪認屬實，已
    如前述，郭鳳龍因系爭事故所受精神及身體上所受痛苦，自
    得請求精神慰撫金之賠償。本院審酌被告等與郭鳳龍有緯龍
    公司財務糾紛，不思以理性溝通，率爾對郭鳳龍為本件傷害
    行為，致郭鳳龍受有系爭甲傷害，因此導致郭鳳龍受有右旋
    轉肩環帶破裂傷害，尚須實施手術治療之，且共住院5 天，
    且因該右旋轉肩環帶破裂傷害傷害，又於如附表二編號4 至
    9 、11至14所示之時間前往各醫院門診治療，於手術後並經
    中正脊椎骨科醫院認定其出院後尚需休養2 個月，不能從事
    粗重工作，惟經手術後3 至6 個月，可恢復一般工作能力，
    有中正脊椎骨科醫院110 年5 月5 日中正脊骨醫醫事字第11
    00285 號函1 份附卷可參（參見本院訴字卷二第13頁）。且
    郭鳳龍於事發後並患有創傷後壓力症候群，亦如前述。是參
    以被告等就本件傷害行為之情節、郭鳳龍所受身體傷害及精
    神上傷害，以及嗣後恢復之情形，另佐以郭鳳龍於事故發生
    時為58歲許，學歷為國小畢業，擔任緯龍公司負責人（參見
    警卷第30頁之受詢問人欄）；陳志明則為46歲，學歷為大學
    畢業，經營餐飲業，月薪約50,000元；郭蕓慈為45歲，學歷
    為專科畢業，在陳志明經營之餐飲店擔任員工，月薪約20,0
    00多元（以上參見警卷第5 頁之受詢問人欄；108 年度訴字
    第464 號刑事卷第304 至305 頁），兼衡本院調閱之兩造財
    產所得調件明細表（參見本院訴字卷一密封袋）等一切情狀
    ，認郭鳳龍請求被告等賠償精神慰撫金120,000 元為適當，
    應予准許。超過部分，則無理由，應予駁回。
  ⒌綜上，郭鳳龍得請求之費用共為203,302 元（計算式：76,
    932+6,370+12,000=203,302）。此外，審酌郭鳳龍於事發期
    間曾有欲離去現場，故而上樓並關閉樓梯間門鎖以避免再和
    被告等會面之行為，卻遭被告等拉門阻止而未果，嗣經被告
    等為上開傷害行為，已如前述，則依本件事發過程，本件顯
    係郭鳳龍為迴避被告等之肢體暴力行為，而關上緯龍公司2
    樓至3 樓之樓梯間門鎖，郭蕓慈不願讓其離去而於出手拉門
    始遭門夾到手指，郭鳳龍並無欲和被告等發生肢體衝突，惟
    被告等不願其離去故而對郭鳳龍展開上開拉扯、肢體衝突行
    為，自難認郭鳳龍就本件損害之發生有何可歸責之情形。是
    被告等答辯郭鳳龍就損害之發生亦具與有過失，並無理由，
    併予敘明。
  ㈣陳虹貝請求損害賠償部分：
  ⒈陳虹貝請求醫療費用1,590 元為有理由。
  ⑴陳虹貝因系爭乙傷害前往如附表三各編號所列之各醫事機構
    求診，均有如附表三各編號所列之診斷證明書、收據、病歷
    等件在卷可稽。其中附表三編號1 至2 為被告所不否認，陳
    虹貝請求此部分之費用自應予准許。另附表三編號4 至8 所
    示部分，審酌陳虹貝於事發當日即前往杏康診所就診，並經
    診斷其有右側腕部擦挫傷、左側腰椎扭傷等傷害，有杏康診
    所107 年10月9 日診斷證明書1 份附卷可稽（參見本院附民
    字卷第26頁），而郭蕓慈對陳虹貝主張其本件亦受有左側腰
    椎扭傷傷害等節並不否認，堪信郭蕓慈以腳踢陳虹貝之行為
    ，亦有致陳虹貝受有左側腰椎扭傷傷害。又陳虹貝於同年月
    15日、16日、20日、23日、26日均因左側腰痛而前往盧家中
    醫診所就診，有如附表三編號4 至8 所示之相關證據欄可佐
    ，則依陳虹貝此部分就診時間與事發時間距離甚近，且該傷
    害與陳虹貝上開經杏康診所診斷患有「左側腰追扭傷」之受
    傷部位相同，依社會常理自堪認陳虹貝此部分就診之「左側
    腰痛」顯係其於本件中所受之左側腰椎扭傷傷害所致，是其
    請求於盧家中醫診所就診之診療費，自屬有據，應予准許。
    而如附表三編號3 所示求診部分，經本院認定與本件具有相
    當因果關係，已如前述，此部分醫療費用之請求自應予准許
    。準此，陳虹貝此部分醫療費用共76,932元之請求，均屬有
    據，為有理由，應予准許。
  ⑵至陳虹貝主張請求其於107 年10月15日、20日、23日、26日
    前往家傳推拿治療而花費100 元、100 元、100 元、100 元
    等節，此部分雖均有上開各期日之收據等件附卷可證（參見
    本院附民字卷第46至47、49至50頁），惟審酌該機構並非係
    醫療機構，僅係民俗療法，自難認陳虹貝確有進行該療程之
    必要，此部分請求並無理由。另陳虹貝請求其於109 年3 月
    23日前往慈惠醫院診療而花費540 元部分，審酌陳虹貝因系
    爭以傷害而就診之期間僅於107 年10月9 日至26日，足見其
    所受之系爭乙傷害尚非重大，縱使陳虹貝當日有因遭郭蕓慈
    突然為上開傷害而受有驚嚇，衡情其應無可能於事發後逾1
    年許仍因本件而身心受創，客觀上自難認陳虹貝於該日之就
    診與本件有相當因果關係，則其此部分之請求亦無理由。
  ⒉陳虹貝請求就診車資費用3,020元為有理由。 
    本院審酌陳虹貝因當日即受有左側腰椎扭傷之傷害，嗣亦因
    該傷害引起之左側腰痛而陸續於前揭時間前往盧家中醫診所
    就診，均經本院認定如上。考量陳虹貝客觀上確有可能因此
    部分傷害而身體不適，而無法具有安全駕駛汽車或騎乘機車
    之能力，本院因認陳虹貝請求其此部分傷害恢復前之相關就
    診往返車資，均屬合理且必要。而陳虹貝有搭乘計程車前往
    醫院回診之必要的日期即如附表三各編號所示，就其前往如
    附表三各編號所示之往返地就診之來回車資，亦有其提出之
    預估車資網頁等件可參（參見附表三-1各編號所示），自屬
    有據，且合理可採。則以此計算，陳虹貝請求此段期間回診
    之車資合計為3,020 元（計算式參見附表三-1），均為有理
    由，應予許可。
  ⒊陳虹貝請求精神慰撫金50,000元為有理由。
    陳虹貝主張郭蕓慈有上開故意不法侵權行為，侵害其之身體
    、健康，致其受有系爭乙傷害及患有適應障礙合併憂鬱症等
    節，均堪認屬實，已如前述，陳虹貝因系爭事故所受精神及
    身體上所受痛苦，自得請求精神慰撫金之賠償。本院審酌被
    告等係因與郭鳳龍有緯龍公司財務糾紛，故而和郭鳳龍發生
    本件爭執，惟郭蕓慈竟與郭鳳龍理論過程期間，恣意以腳踢
    陳虹貝左臀數下，致陳虹貝受有系爭乙傷害，更致其左側腰
    痛而於107 年10月16日至26日均至盧家中醫診所就診，其身
    體不適已逾半個月許，精神上自受有困擾，且因本件患有適
    應障礙合併憂鬱症，亦如前述。是參以郭蕓慈就本件傷害行
    為之情節、陳虹貝所受身體傷害及精神上傷害，以及嗣後恢
    復之情形，另佐以陳虹貝於事故發生時為52歲許，學歷為高
    中畢業，擔任郭鳳龍助理（參見警卷第34頁之受詢問人欄）
    及郭蕓慈上開於事發時之年紀、學歷、目前之就職與經濟狀
    況等情，兼衡本院調閱之兩造財產所得調件明細表（參見本
    院訴字卷一密封袋）等一切情狀，認陳虹貝請求郭蕓慈賠償
    精神慰撫金50,000元為適當，應予准許。超過部分，則無理
    由，應予駁回。
  ⒋綜上，陳虹貝得請求之費用共為54,610元（計算式：1,590
    +3,020+50,000=54,610 ）。
  ㈤鍾玉嵐請求損害賠償部分：
  ⒈鍾玉嵐請求醫療費用1,830 元為有理由。
    鍾玉嵐因系爭丙傷害前往如附表四各編號所列之各醫事機構
    求診，均有如附表四各編號所列之診斷證明書、收據、病歷
    等件在卷可稽。其中如附表四編號1 、2 所示費用均為郭蕓
    慈所不爭執，鍾玉嵐請求此部分之費用自應予准許。至鍾玉
    嵐請求如附表四編號3 所示之醫療費用，雖經郭蕓慈表示閱
    卷後再表示意見等語（參見本院訴字卷二第155 頁），惟至
    本件言詞辯論終結前均未再對此表示意見，堪認郭蕓慈就此
    部分為不否認，是鍾玉嵐主張其受有醫療費用1,830 元堪信
    為真，為有理由，應予准許。
  ⒉鍾玉嵐請求就診車資費用部分，並無理由。  
    鍾玉嵐雖主張其因系爭丙傷害有搭乘計程車前往如附表四各
    編號所列之各醫事機構求診之必要，惟審酌其所受之傷害部
    位係背部、傷勢情形是挫傷腫痛，客觀上並無任何駕駛車輛
    有行車安全疑慮之情，其此部分之請求並無理由，應予駁回
    。
  ⒊鍾玉嵐請求精神慰撫金30,000元，為有理由。 
    鍾玉嵐主張郭蕓慈有上開故意不法侵權行為，侵害其之身體
    、健康，致其受有系爭丙傷害等事實，均堪認屬實，已如前
    述，鍾玉嵐因系爭事故所受精神及身體上所受痛苦，自得請
    求精神慰撫金之賠償。本院審酌被告等係因與郭鳳龍有緯龍
    公司財務糾紛，故而和郭鳳龍發生本件爭執，惟該糾紛與鍾
    玉嵐無涉，郭蕓慈竟於事發過程期間，恣意出手毆打鍾玉嵐
    背部數下，有現場監視器畫面翻拍照片可證（參見本院10 8
    年度易字第464 號刑事卷第329 頁），致鍾玉嵐受有系爭丙
    傷害。是參以郭蕓慈就本件傷害行為之情節、鍾玉嵐所受身
    體傷害及精神上傷害，以及嗣後恢復之情形，另佐以鍾玉嵐
    於事故發生時為45歲許，學歷為大學畢業，擔任緯龍公司會
    計人員（參見警卷第38頁之受詢問人欄）及郭蕓慈上開於事
    發時之年紀、學歷、目前之就職與經濟狀況等情，兼衡本院
    調閱之兩造財產所得調件明細表（參見本院訴字卷一密封袋
    ）等一切情狀，認鍾玉嵐請求郭蕓慈賠償精神慰撫金30,000
    元為適當，應予准許。超過部分，則無理由，應予駁回。
  ⒋綜上，鍾玉嵐得請求之費用共為31,830元（計算式：1,830
    +30,000=31,830）。
  ㈥末按給付無確定期限者，債務人於債權人得請求給付時，經
    其催告而未為給付，自受催告時起，負遲延責任。其經債權
    人起訴而送達訴狀，或依督促程序送達支付命令，或為其他
    相類之行為者，與催告有同一之效力；遲延之債務，以支付
    金錢為標的者，債權人得請求依法定利率計算之遲延利息。
    但約定利率較高者，仍從其約定利率；應付利息之債務，其
    利率未經約定，亦無法律可據者，週年利率為百分之5 ，民
    法第229 條第2 項、第233 條第1 項、第203 條分別定有明
    文。查原告等對被告等之侵權行為損害賠償請求權，係屬於
    未定給付期限之金錢債權，而原告等起訴請求之民事起訴狀
    繕本業於109 年4 月13日已寄存送達予被告等，有本院送達
    證書在卷足參（見本院附民卷第63至65頁），已生催告給付
    之效力；參諸前開規定，原告等上開請求被告等之給付均自
    民事起訴狀繕本送達翌日即109 年4 月14日起至清償日止，
    按年息百分之5 計算之遲延利息，均屬有據。
五、綜上所述，郭鳳龍依民法第184 條第1 項前段、第185 條第
    1 項、第193 條第1 項、第195 條第1 項規定，請求被告等
    連帶給付203,302 元；陳虹貝、鍾玉嵐依民法第184 條第1
    項前段、第193 條第1 項、第195 條第1 項規定，分別請求
    郭蕓慈給付54,610、31,830元；及均自109 年4 月14日起至
    清償日止，按週年利率百分之5 計算之利息，為有理由，應
    予准許；逾此範圍之請求，則無理由，應予駁回。
六、本件原告等勝訴部分，所命給付之金額未逾50萬元，依民事
    訴訟法第389 條第1 項第5 款規定，應依職權宣告假執行，
    並依同法第392 條第2 項規定酌定被告免為假執行之擔保。
    至原告等其餘假執行之聲請，因訴之駁回而失所依附，不予
    准許。
七、本件事證已臻明確，兩造其餘提出攻擊防禦方法及所提證據
    ，經本院審酌後，認於判決結果均不生影響，爰不一一予以
    論駁贅述。
八、本件關於陳虹貝請求門鎖毀損「以外」部分，係刑事附帶民
    事訴訟，由刑事合議庭裁定移送本庭之事件，依刑事訴訟法
    第504 條第2 項之規定，免納裁判費，而此部分其他訴訟費
    用之支出，本院爰依民事訴訟法第79條規定，酌定訴訟費用
    如主文所示之負擔。另關於陳虹貝請求門鎖毀損部分即主張
    被告等有毀損系爭門鎖之不法行為部分，非屬被告等所涉刑
    事案件判決所認定之過失傷害罪範圍，不符合刑事訴訟法第
    48 7條第1 項規定「因犯罪而受損害」之要件，本院爰依民
    事訴訟法第78條規定，依職權確定此部分訴訟費用額為
    1,000 元（第一審裁判費），應由陳虹貝負擔，附此敘明。
九、據上論結，原告等之訴為一部有理由，一部無理由，爰判決
    如主文。
中    華    民    國   110    年    11    月    12    日
                  民事第三庭法  官  黃姿育
以上正本係照原本作成。
如對本判決上訴，須於判決送達後20日內向本院提出上訴狀。如
委任律師提起上訴者，應一併繳納上訴審裁判費。
中    華    民    國   110    年    11    月    12    日
                            書記官  陳亭妤
附表一：原告等請求賠償之項目及金額 
┌─┬─┬─────────────┬────────────────┐
│原│編│請求賠償之項目及金額      │被告等之答辯                    │
│告│號│                          │                                │
├─┼─┼─────────────┼────────────────┤
│郭│一│醫療費用合計79,054元：    │⒈郭鳳龍前往慈惠醫院、家傳推拿、│
│鳳│  ├─────────────┤  三軍總醫院澎湖分院附設民眾診療│
│龍│  │郭鳳龍因系爭甲傷害及右肩旋│  服務處、108 年8 月3 日前往盧家│
│  │  │轉環帶破裂病症、精神上受有│  中醫就診部分，以及中正脊椎骨科│
│  │  │創傷後壓力症候群等傷害，前│  醫院就診之醫療費用與本件傷害欠│
│  │  │往如附表二各編號所列之各醫│  缺因果關係，且家傳推拿部分亦非│
│  │  │事機構求診，及於107 年11月│  醫療之必要費用。              │
│  │  │5 日前往家傳民俗調理傳統整│⒉郭鳳龍於107 年10月9 日在大東醫│
│  │  │復推拿（下稱家傳推拿）治療│  院治療本件傷害後，於107 年11月│
│  │  │而花費250 元，以及於108 年│  11日出國旅遊，在同年11月18日返│
│  │  │12月5 日、12日、25日、109 │  回後，於同年12月14日出國前往在│
│  │  │年3 月23日前往慈惠醫院診療│  印度洋之模里西斯路易士港從事遠│
│  │  │而花費340 、360 、632 、54│  洋漁船補給，維修機器等粗重之工│
│  │  │0 元，以上醫療費用合計79,0│  作，在108 年1 月7 日返國後，又│
│  │  │54元（捨棄關於107 年10月16│  於同年2 月15日前往模里西斯從事│
│  │  │日停車費20元，參見本院訴字│  前揭工作，足見郭鳳龍於108 年7 │
│  │  │卷一第78頁；本院訴字卷二第│  月22日在中正脊椎骨科醫院手術治│
│  │  │107 頁）。                │  療之「右肩旋轉環帶破裂」與107 │
│  │  │                          │  年10月9 日之本件傷害欠缺因果關│
│  │  │                          │  係。                          │
│  │  │                          │⒊緯龍公司係由原告郭鳳龍與陳虹貝│
│  │  │                          │  共同經營，緯龍公司之盈虧完全依│
│  │  │                          │  靠該公司唯一之漁船緯龍號在印度│
│  │  │                          │  洋之捕撈成果。而緯龍號在海上作│
│  │  │                          │  業除有自然之風險外，亦有遭外國│
│  │  │                          │  政府如印尼扣押（被證3)風險，及│
│  │  │                          │  必須面對漁船設備、船員、漁獲等│
│  │  │                          │  等問題，郭鳳龍、陳虹貝長期承擔│
│  │  │                          │  著前揭風險及業務所形成之壓力，│
│  │  │                          │  陳虹貝因此曾表示醫師說他壓力過│
│  │  │                          │  大云云，有陳虹貝與郭蕓慈line對│
│  │  │                          │  話內容可証（被證4)。是本件郭鳳│
│  │  │                          │  龍、陳虹貝若有其主張之精神疾病│
│  │  │                          │  ，亦係因渠等身心長期處於前揭壓│
│  │  │                          │  力下所致，與本件傷害並無涉。  │
│  ├─┼─────────────┼────────────────┤
│  │二│就診之車資：8,200元       │郭鳳龍就該等交通費用所提之原證27│
│  │  ├─────────────┤至30、33至37，俱非支出憑証，不能│
│  │  │郭鳳龍以其上開住所至就各醫│以前揭車資預估圖而認有支出渠等主│
│  │  │院所之必要距離估計，以大都│張之交通費用。                  │
│  │  │會計程車之車資估算網頁查詢│                                │
│  │  │高雄市計程車費率計算合理必│                                │
│  │  │要交通費用，除附表二-1各編│                                │
│  │  │號所示之車資外，尚需花費於│                                │
│  │  │107 年11月5 日自其上開住所│                                │
│  │  │至家傳推拿求診之往返車資  │                                │
│  │  │350 元（計算式：175 ×2=35│                                │
│  │  │0 ，參見本院訴字卷二第119 │                                │
│  │  │、135 頁），以及於108 年12│                                │
│  │  │月5 日、12日、25日、109 年│                                │
│  │  │3 月23日自其上開住所至慈惠│                                │
│  │  │醫院求診之往返車資共1,480 │                                │
│  │  │元（計算式：185 ×2 ×4=1,│                                │
│  │  │480 ，參見本院訴字卷二第11│                                │
│  │  │9 、133 頁），以上求診車資│                                │
│  │  │費用合計為8,200 元。      │                                │
│  ├─┼─────────────┼────────────────┤
│  │三│工作損失：433,333元       │否認郭鳳龍月收入約200,000 元。  │
│  │  ├─────────────┤                                │
│  │  │郭鳳龍於108 年7 月22日至中│                                │
│  │  │正脊椎骨科醫院住院，並於  │                                │
│  │  │108 年7 月23日施行旋轉環修│                                │
│  │  │補 手術併肩峰形成手術，於 │                                │
│  │  │108 年7 月26日出院，並經診│                                │
│  │  │斷需休養2 個月。而郭鳳龍月│                                │
│  │  │收 約200,000 元，自108 年7│                                │
│  │  │月22日住院於108 年7 月26日│                                │
│  │  │出院，共5 天無法工作，出院│                                │
│  │  │後尚需休養2 個月，不能工作│                                │
│  │  │損失433,333 元( 計算式:   │                                │
│  │  │200000÷30×65=433 ,333)。│                                │
│  ├─┼─────────────┼────────────────┤
│  │四│精神慰撫金:600,000元      │同附表一、郭鳳龍編號一所示之被告│
│  │  │郭鳳龍遭被告等毆打，受有系│等之答辯欄第⒊項                │
│  │  │爭甲傷害及右肩旋轉環帶破裂│                                │
│  │  │病症，對生活造成極大影響，│                                │
│  │  │郭鳳龍因此創傷身心受有痛苦│                                │
│  │  │，精神上飽受折磨，受有創傷│                                │
│  │  │壓力症後群，且須長期服用精│                                │
│  │  │神藥物至少2 年許，還需配合│                                │
│  │  │心理醫生長期輔導，爰依民法│                                │
│  │  │第195 條第1 項規定，請求精│                                │
│  │  │神慰撫金600,000 元。      │                                │
├─┼─┼─────────────┼────────────────┤
│陳│一│醫療費用:2,530元：        │⒈郭鳳龍前往盧家中醫診所就診部分│
│虹│  ├─────────────┤  並無診斷証明書，而其收據係記載│
│貝│  │陳虹貝因系爭乙傷害及精神上│  針灸，此部分與郭鳳龍於家傳推拿│
│  │  │受有適應障礙合併憂鬱症，前│  、慈惠醫院就診部分均和本件傷害│
│  │  │往如附表三各編號所列之各醫│  欠缺因果關係，且郭鳳龍前往盧家│
│  │  │事機構求診，及於107 年10月│  中醫、家傳推拿就診部分非必要。│
│  │  │15日、20日、23日、26日前往│⒉就慈惠醫院就診部分，同附表一、│
│  │  │家傳推拿治療而花費100 元、│  郭鳳龍編號一所示之被告等之答辯│
│  │  │100 元、100 元、100 元，以│  欄第⒊項。                    │
│  │  │及於109 年3 月23日前往慈惠│                                │
│  │  │醫院診療而花費540 元，以上│                                │
│  │  │醫療費用合計2,530 元。    │                                │
│  ├─┼─────────────┼────────────────┤
│  │二│就診之車資共3,510元：     │陳虹貝就該等交通費用所提之原證26│
│  │  ├─────────────┤、33至35，俱非支出憑証，不能以前│
│  │  │陳虹貝以其上開住所至就各醫│揭車資預估圖而認有支出渠等主張之│
│  │  │院所之必要距離估計，以高雄│交通費用。                      │
│  │  │市計程車費率計算合理必要交│                                │
│  │  │通費用，除附表三-1各編號所│                                │
│  │  │示之車資外，尚需花費於109 │                                │
│  │  │年3 月23日自其上開居所至慈│                                │
│  │  │惠醫院求診之往返車資共490 │                                │
│  │  │元（計算式：245 ×2 =490參│                                │
│  │  │見本院訴字卷二第122 、147 │                                │
│  │  │頁），以上求診車資費用合計│                                │
│  │  │為合計為3,510元。         │                                │
│  ├─┼─────────────┼────────────────┤
│  │三│更換門鎖費用:3,000元      │ 被告等並未破壞其門鎖。         │
│  │  ├─────────────┤                                │
│  │  │陳虹貝為維修系爭門鎖，花費│                                │
│  │  │3,000 元，故陳虹貝得請求將│                                │
│  │  │門鎖回復原狀所必要之費用  │                                │
│  │  │3,000元。                 │                                │
│  ├─┼─────────────┼────────────────┤
│  │四│精神慰撫金:280,000元      │同附表一、郭鳳龍之編號四的答辯。│
│  │  ├─────────────┤且陳虹貝於107 年10月16日經慈惠醫│
│  │  │陳虹貝遭郭蕓慈毆打，受有系│院診斷罹患適應障礙合併憂鬱病症和│  
│  │  │爭乙傷害，對生活造成極大影│本件傷害行為不具有相關因果關係，│
│  │  │響，陳虹貝因此創傷身心受有│另陳虹貝之系爭乙傷害屬極輕微之傷│
│  │  │痛苦，精神上飽受折磨，受有│害，經大東醫院治療後，與郭鳳龍在│
│  │  │適應障礙合併憂鬱症，爰依民│前揭時間出國旅遊及工作，顯見該傷│
│  │  │法第195 條第1 項規定，請求│害亦不影響陳虹貝之生活及工作。  │
│  │  │精神慰撫金280,000 元。    │                                │
├─┼─┼─────────────┼────────────────┤
│鍾│一│醫療費用合計1,830元       │除大有中醫診所待閱卷後再表示意見│
│玉│  ├─────────────┤外，其餘均不爭執。              │
│嵐│  │鍾玉嵐因系爭丙傷害前往如附│                                │
│  │  │表四各編號所列之各醫事機構│                                │
│  │  │求診，共花費1,830 元。    │                                │
│  │  │                          │                                │
│  ├─┼─────────────┼────────────────┤
│  │二│就醫車資：1,125元         │鍾玉嵐就該等交通費用所提之原證26│
│  │  ├─────────────┤、36至37，俱非支出憑證，不能以前│
│  │  │1.附表四編號1 部分：      │揭車資預估圖而認有支出其主張之交│
│  │  │  鍾玉嵐自緯龍公司至杏康診│通費用。                        │
│  │  │  所就診，就診後再返回緯龍│                                │
│  │  │  公司。經以大都會計程車之│                                │
│  │  │  車資估算網頁查詢結果，預│                                │
│  │  │  估單趟車資85元，故鍾玉嵐│                                │
│  │  │  本次就醫往返之車資為170 │                                │
│  │  │  元（計算式：85×2＝170）│                                │
│  │  │  。                      │                                │
│  │  │2.附表四編號2部分：       │                                │
│  │  │  鍾玉嵐自緯龍公司至大東醫│                                │
│  │  │  院就診，就診後再返回其位│                                │
│  │  │  於高雄市大寮區鳳林三路居│                                │
│  │  │  所（詳卷）。經以大都會計│                                │
│  │  │  程車之車資估算網頁查詢結│                                │
│  │  │  果，預估自緯龍公司至大東│                                │
│  │  │  醫院單趟車資105 元，惟僅│                                │
│  │  │  請求85元；而自大東醫院至│                                │
│  │  │  鍾玉嵐居所之單趟車資190 │                                │
│  │  │  元，故鍾玉嵐本次就醫往返│                                │
│  │  │  之車資為275 元（計算式：│                                │
│  │  │  8 5+190 ＝275 ）。      │                                │
│  │  │3.附表四編號3部分：       │                                │
│  │  │  鍾玉嵐自其居所至大有中醫│                                │
│  │  │  診所就診，就診後再返回其│                                │
│  │  │  位於高雄市大寮區鳳林三路│                                │
│  │  │  居所。經以大都會計程車之│                                │
│  │  │  車資估算網頁查詢結果，預│                                │
│  │  │  估單趟車資85元，故鍾玉嵐│                                │
│  │  │  此部分4次就醫往返之車資 │                                │
│  │  │  為680元（計算式：85×2×│                                │
│  │  │  4＝680）。              │                                │
│  │  │4.以上，鍾玉嵐就醫車資共花│                                │
│  │  │  費1,125元。             │                                │
│  ├─┼─────────────┼────────────────┤
│  │三│精神慰撫金:280,000元      │                                │
│  │  ├─────────────┤                                │
│  │  │鍾玉嵐遭郭蕓慈毆打，受有系│                                │
│  │  │爭丙傷害，對生活造成極大影│                                │
│  │  │響，鍾玉嵐因此創傷身心受有│                                │
│  │  │痛苦，精神上飽受折磨，爰依│                                │
│  │  │民法第195條第1項規定，請求│                                │
│  │  │精神慰撫金280,000元。     │                                │
└─┴─┴─────────────┴────────────────┘                                  
附表二：郭鳳龍醫療費    
┌─┬──────┬──────┬─────┬────────────┐
│編│就診日期    │就診醫院    │          │相關證據欄              │
│號│            ├──────┤（新臺幣）│                        │
│  │            │明細        │          │                        │
├─┼──────┼──────┼─────┼────────────┤
│1 │107年10月9日│杏康診所    │250       │107年10月9日杏康診所診斷│
│  │            │診療費      │          │證明書（參見本院附民字卷│
│  │            │            │          │第29頁）。              │
├─┼──────┼──────┼─────┼────────────┤                                      
│2 │107年10月9日│大東醫院    │230       │大東醫院受理家庭暴力事件│
│  │            │診療費      │          │驗傷診斷書、107年10月9日│
│  │            ├──────┼─────┤診斷證明書、收據、109 年│    
│  │            │大東醫院    │300       │12月8 日（109 ）大東醫政│
│  │            │就診證明書費│          │字第128 號函暨所附之病歷│
│  │            │            │          │各1 份（參見本院附民字卷│
│  │            │            │          │第19至20、25、29頁；本院│
│  │            │            │          │訴字卷一第141 至143 、14│
│  │            │            │          │9至151 頁）。           │
├─┼──────┼──────┼─────┼────────────┤
│3 │107年10月16 │慈惠醫院    │340       │慈惠醫院107年10月16日收 │
│  │日          │診療費      │          │據、109 年12月7 日109附 │
│  │            │            │          │慈業字第1093132 號函暨所│
│  │            │            │          │附之病歷、109 年3 月23日│
│  │            │            │          │診斷證明書各1 份（參見本│
│  │            │            │          │院附民字卷第31、41頁；本│
│  │            │            │          │院訴字卷一第187 、195 至│
│  │            │            │          │204 頁）。              │
├─┼──────┼──────┼─────┼────────────┤
│4 │107年10月15 │盧家中醫診所│750       │盧家中醫診所108年8月3日 │
│  │日至26日共5 │診療費      │          │診斷證明書1份、收據共3份│
│  │次          │            │          │、病歷0 份（參見本院附民│
├─┼──────┼──────┼─────┤字卷第21、32、35至36頁；│
│5 │108年8月3日 │盧家中醫診所│100       │本院訴字卷一第205 至207 │
│  │            │診療費      │          │頁）。                  │
│  │            ├──────┼─────┤                        │
│  │            │盧家中醫診所│80        │                        │
│  │            │診斷證明書  │          │                        │
├─┼──────┼──────┼─────┼────────────┤                                      
│6 │107年12月3日│三軍總醫院澎│62        │三軍總醫院澎湖分院附設  │
│  │            │湖分院附設民│          │民眾診療服務處108年12月3│
│  │            │眾診療服務處│          │日收據、110 年1 月29日院│
│  │            │            │          │三澎湖字第1100005653號函│
│  │            │            │          │暨所附病歷各1 份（參見本│
│  │            │            │          │院附民字卷第33頁；本院訴│
│  │            │            │          │字卷二第459至463頁）。  │
├─┼──────┼──────┼─────┼────────────┤
│7 │108年6月11日│中正脊椎骨科│180       │中正脊椎骨科醫院門/急診 │
│  │            │醫院診療費  │          │醫療費用明細表、醫療費用│
├─┼──────┼──────┼─────┤明細收據、診斷證明書、  │
│8 │108年6月17日│中正脊椎骨科│222       │109 年12月23日中正脊骨醫│
│  │            │醫院診療費  │          │醫事字第0000000 號函暨所│
├─┼──────┼──────┼─────┤附之病歷各1 份（參見本院│
│9 │108年6月24日│中正脊椎骨科│334       │附民字卷第23、34頁；本院│
│  │            │醫院診療費  │          │訴字卷一第241至355頁）。│
├─┼──────┼──────┼─────┤                        │  
│10│108年7月22日│中正脊椎骨科│72611     │                        │
│  │至108年7月26│醫院住院手術│          │                        │
│  │日          │及診療費    │          │                        │
├─┼──────┼──────┼─────┤                        │                        
│11│108年7月29日│中正脊椎骨科│273       │                        │
│  │            │醫院診療費  │          │                        │
├─┼──────┼──────┼─────┤                        │    
│12│108年8月9日 │中正脊椎骨科│598       │                        │
│  │            │醫院診療費  │          │                        │
├─┼──────┼──────┼─────┤                        │         
│13│108年8月26日│中正脊椎骨科│278       │                        │
│  │            │醫院診療費  │          │                        │
├─┼──────┼──────┼─────┤                        │
│14│108年9月9日 │中正脊椎骨科│324       │                        │
│  │            │醫院診療費  │          │                        │
├─┴──────┴──────┼─────┼────────────┤            
│合計                          │76,932元  │                        │
└───────────────┴─────┴────────────┘  
附表二-1：郭鳳龍就診車資費用
┌──┬──────────┬──────┬─────────────┐
│編號│就診醫院及就診日期  │往返地      │計算式及相關證據          │
├──┼──────────┼──────┼─────────────┤
│1   │附表二編號1         │郭鳳龍自緯龍│經以大都會計程車之車資估算│
│    │                    │公司即其住所│網頁查詢結果，預估單趟車資│
│    │                    │至杏康診所就│85元（參見本院訴字卷二第12│
│    │                    │診，就診後再│9頁），故郭鳳龍本次就醫往 │
│    │                    │返回其上開住│返之車資為170元（計算式： │
│    │                    │所。        │85×2＝170）。            │
├──┼──────────┼──────┼─────────────┤
│2   │附表二編號2         │郭鳳龍自其上│經以大都會計程車之車資估算│
│    │                    │開住所至大東│網頁查詢結果，預估單趟車資│
│    │                    │醫院就診，就│105元（參見本院訴字卷二第 │
│    │                    │診後再返還其│131頁），故郭鳳龍本次就醫 │
│    │                    │上開住所。  │往返之車資為210元（計算式 │
│    │                    │            │：105×2＝210）。         │
├──┼──────────┼──────┼─────────────┤
│3   │附表二編號3         │郭鳳龍自其上│經以大都會計程車之車資估算│
│    │                    │開住所至慈惠│網頁查詢結果，預估單趟車資│
│    │                    │醫院就診，  │185元（參見本院訴字卷二第 │
│    │                    │就診後再返回│133頁），故郭鳳龍本次就醫 │
│    │                    │其上開住所。│往返之車資為370元（計算式 │
│    │                    │            │：185×2＝370）。         │
├──┼──────────┼──────┼─────────────┤
│4   │附表二編號4、5      │郭鳳龍自其位│經以大都會計程車之車資估算│
│    │                    │於高雄市鳳山│網頁查詢結果，預估單趟車資│
│    │                    │區文化路121 │175元（參見本院訴字卷二第 │
│    │                    │號住所至盧家│135頁），郭鳳龍此部分就醫 │
│    │                    │中醫診所    │6次往返之車資為2100元（計 │
│    │                    │            │算式：175×2×6＝2100）。 │
├──┼──────────┼──────┼─────────────┤
│5   │附表二編號7至14     │郭鳳龍自其上│經以大都會計程車之車資估算│
│    │                    │開住所至中正│網頁查詢結果，預估單趟車資│
│    │                    │脊椎骨科醫院│220元（參見本院訴字卷二第 │
│    │                    │就診，就診後│137頁），郭鳳龍此部分就醫 │
│    │                    │再返回其上開│8次往返之車資為3520元（計 │
│    │                    │住所。      │算式：220×2×8＝3520）。 │
├──┴──────────┼──────┼─────────────┤
│合計                      │            │ 6,370元                  │
└─────────────┴──────┴─────────────┘            
附表三：陳虹貝醫療費                   
┌─┬──────┬──────┬─────┬────────────┐
│編│就診日期    │就診醫院    │          │相關證據欄              │
│號│            ├──────┤（新臺幣）│                        │
│  │            │明細        │          │                        │
├─┼──────┼──────┼─────┼────────────┤
│1 │107年10月9日│杏康診所    │250       │107年10月9日杏康診所診斷│
│  │            │診療費      │          │證明書、收據（參見本院附│
│  │            │            │          │民字卷第26、46頁）。    │
├─┼──────┼──────┼─────┼────────────┤                                      
│2 │107年10月9日│大東醫院    │180       │大東醫院107年10月9日診斷│
│  │            │診療費      │          │證明書、收據、109 年12月│
│  │            ├──────┼─────┤8 日（109 ）大東醫政字第│    
│  │            │大東醫院    │500       │128 號函暨所附之病歷（參│
│  │            │就診證明書費│          │見本院附民字卷第25至26、│
│  │            │            │          │45頁；本院訴字卷一第141 │
│  │            │            │          │至143、153至155頁）。   │
├─┼──────┼──────┼─────┼────────────┤
│3 │107年10月16 │慈惠醫院    │340       │慈惠醫院107年10月16日收 │
│  │日          │診療費      │          │據、109 年12月7 日109 附│
│  │            │            │          │慈業字第1093132 號函暨所│
│  │            │            │          │附之病歷、109 年3 月23日│
│  │            │            │          │診斷證明書各1 份（參見本│
│  │            │            │          │院附民字卷第48、55頁；本│
│  │            │            │          │院訴字卷一第187 至194 頁│
│  │            │            │          │）。                    │
├─┼──────┼──────┼─────┼────────────┤      
│4 │107年10月15 │盧家中醫診所│120       │盧家中醫診所108年8月3日 │
│  │日          │診療費      │          │診斷證明書、附表三編號4 │
│  │            │            │          │至8所示就診病歷各1份、收│
├─┼──────┼──────┼─────┤據共3份（參見本院附民字 │                                            
│5 │107年10月16 │盧家中醫診所│50        │卷第21、32、35至36頁；本│
│  │日          │診療費      │          │院訴字卷二第175至179頁）│
├─┼──────┼──────┼─────┤。                      │
│6 │107年10月20 │盧家中醫診所│50        │                        │
│  │日          │診療費      │          │                        │
├─┼──────┼──────┼─────┤                        │
│7 │107年10月23 │盧家中醫診所│50        │                        │
│  │日          │診療費      │          │                        │
├─┼──────┼──────┼─────┤                        │
│8 │107年10月26 │盧家中醫診所│50        │                        │
│  │日          │診療費      │          │                        │
├─┴──────┼──────┼─────┼────────────┤
│合計            │            │1,590元   │                        │
└────────┴──────┴─────┴────────────┘            
附表三-1：陳虹貝就診車資費用
┌──┬──────────┬──────┬─────────────┐
│編號│就診醫院及就診日期  │往返地      │計算式及相關證據          │
├──┼──────────┼──────┼─────────────┤
│1   │附表三編號1         │陳虹貝自緯龍│經以大都會計程車之車資估算│
│    │                    │公司至杏康診│網頁查詢結果，預估單趟車資│
│    │                    │所就診，就診│85元（參見本院訴字卷二第12│
│    │                    │後再返回緯龍│9頁），故陳虹貝本次就醫往 │
│    │                    │公司。      │返之車資為170元（計算式： │
│    │                    │            │85×2＝170）。            │
│    │                    │            │                          │
├──┼──────────┼──────┼─────────────┤
│2   │附表三編號2         │陳虹貝自緯龍│經以大都會計程車之車資估算│
│    │                    │公司其大東醫│網頁查詢結果，預估自緯龍公│
│    │                    │院就診，就診│司至大東醫院單趟車資105元 │
│    │                    │後再返回其位│，惟陳虹貝僅請求85元（以上│
│    │                    │於高雄市鳥松│參見本院訴字卷二第131、121│
│    │                    │區本館路居所│頁）；而自大東醫院至陳虹貝│
│    │                    │（詳卷）    │居所之單趟車資175元（陳虹 │
│    │                    │            │貝居所參見本院附民字卷第7 │
│    │                    │            │頁之起訴狀所載，此趟車資估│
│    │                    │            │算參見本院訴字卷二第143頁 │
│    │                    │            │），故陳虹貝本次就醫往返之│
│    │                    │            │車資為260元（計算式：85+17│
│    │                    │            │5＝260）。                │
├──┼──────────┼──────┼─────────────┤
│3   │附表三編號3         │陳虹貝自其位│經以大都會計程車之車資估算│
│    │                    │於高雄市鳥松│網頁查詢結果，預估單趟車資│
│    │                    │區本館路居所│245元（參見本院訴字卷二第1│
│    │                    │至慈惠醫院就│47頁），故陳虹貝本次就醫往│
│    │                    │診，就診後再│返之車資為490元（計算式： │
│    │                    │返回其該居所│245×2＝490）。           │
├──┼──────────┼──────┼─────────────┤
│4   │附表三編號4至8      │陳虹貝自其位│經以大都會計程車之車資估算│
│    │                    │於高雄市鳥松│網頁查詢結果，預估單趟車資│
│    │                    │區本館路居所│210元（參見本院訴字卷二第 │
│    │                    │至盧家中醫診│145頁），陳虹貝此部分就醫5│
│    │                    │所就診，就診│次往返之車資為2100元（計算│
│    │                    │後再返回其該│式：210×2×5＝2100）。   │
│    │                    │居所。      │                          │
├──┴──────────┼──────┼─────────────┤
│合計                      │            │3,020元                   │
└─────────────┴──────┴─────────────┘                    
附表四：鍾玉嵐醫療費
┌─┬──────┬──────┬─────┬────────────┐
│編│就診日期    │就診醫院    │          │相關證據欄              │
│號│            ├──────┤（新臺幣）│                        │
│  │            │明細        │          │                        │
├─┼──────┼──────┼─────┼────────────┤
│1 │107年10月9日│杏康診所    │250       │107年10月9日杏康診所診斷│
│  │            │診療費      │          │證明書、收據（參見本院附│
│  │            │            │          │民字卷第17、59頁）。    │
├─┼──────┼──────┼─────┼────────────┤                                      
│2 │107年10月9日│大東醫院    │180       │大東醫院107年10月9日診斷│
│  │            │診療費      │          │證明書、收據、109年12月8│
│  │            ├──────┼─────┤日（109 ）大東醫政字第12│    
│  │            │大東醫院    │500       │8 號函暨所附之病歷等件（│
│  │            │就診證明書費│          │參見本院附民字卷第15、59│
│  │            │            │          │至60頁；本院訴字卷一第  │
│  │            │            │          │141 至147 頁）。        │
├─┼──────┼──────┼─────┼────────────┤
│3 │107年10月10 │大有中醫診所│900       │大有中醫診所診斷證明書、│
│  │至24日共4次 │診療費      │          │107年11月28日醫療費用收 │
│  │            │            │          │據、病歷等件（參見本院附│
│  │            │            │          │民字卷第16、61頁；本院訴│
│  │            │            │          │字卷二第203頁 ）。      │
├─┴──────┼──────┼─────┼────────────┤     
│合計            │            │1,830元   │                        │
└────────┴──────┴─────┴────────────┘